# 改制时原非货币资产出资设立子公司或对子公司增资事项如何处理？

提问人：于呈 时间：2017-12-21 22:55:28
陈老师，您好！以下事项我的理解是否正确，感谢指导！ 2016 年度 3 月集团公司甲用无形资产投资设立全资子公司乙，无形资产账面价值 120 万，评估值 168 万，甲公司按照具有商业实质非货币性交易处理，确认长期股权投资 168 万元、营业外收入 48 万元，乙公司按照评估值增加无形资产和实收资本 168 万。甲公司编制 2016 年度合并报表时，同时抵消无形资产和营业外收入 48 万（不考虑无形资产摊销），合并报表层面无形资产为 120 万元。 2017 年 12 月，甲公司制改制完成，新公司设立时按净资产评估值作为实收资本，原来用无形资产投资产生的留存收益 48 万也转为实收资本。这样原来抵消的无形资产评估增值 48 万无法抵消了。 我认为在改制后的甲公司的合并报表层面，各子公司的各项资产、负债均以其在各该子公司的原账面价值计量。原来的评估增值 48 万无形抵消，合并报表层面无形资产为 168 万元（不考虑摊销）。

回答人：chenyiwei
该项无形资产在子公司账面上，而子公司本次并未改制，所以在甲公司的合并报表层面仍保持以 120 万元原账面价值为基础的持续计量结果。在甲公司改制完成后，编制合并报表时，抵销该项无形资产增值，抵销分录的借方项目应变为资本公积。

提问人：白色鸟 时间：2017-12-22 08:54:05
请教陈老师，子公司原本无形资产账面价值就是 168 ，为何合并抵消分录与子公司改制与否有关？子公司改制前后抵消分录会有何变化？请老师不吝指教。

回答人：chenyiwei
子公司自身账面价值为 168 ，但合并报表层面的账面价值一直是 120 。如果以后不再抵销，则合并报表层面该项无形资产价值增加48 ，不符合历史成本原则，且无法用母公司改制这一点来解释。

提问人：于呈 时间：2017-12-22 22:12:40
如果与资本公积抵消，合并报表资本公积可能为负数。我的理解是如果该无形资产不投资到子公司还在母公司账面，那么这次改制评估成 168 万，合并报表无形资产也是 168 万，就无形资产评估增值就无需抵消了。

回答人：chenyiwei
是的，但因为投资到了子公司，所以反而仍然需要抵销。